# 双重商誉问题

提问人：1017744196 时间：2017-04-18 14:21:06
A购买B100%股权，形成商誉 3000 万，其中无形资产增值 500 万，C购买A100%股权，形成商誉 2000 万（与A的合并报表可辨认净资产差额），其中无形资产增值 400 万 那么C大合并的时候商誉是简单相加么？还是说要做其他特殊处理。溢价中评估的无形资产增值也是400+500么？

回答人：chenyiwei
在非同一控制下企业合并中，购买日进行购买对价分摊处理以确定被购买方可辨认净资产于购买日的公允价值时，对被购买方自身报表中原有的商誉和递延所得税资产／负债是不予以考虑的，视同其原始价值为零，在确定了被购买方的各项可辨认资产、负债公允价值后，重新计算确认在合并方（C）层面应确认的商誉和递延所得税资产／负债金额，所以你说的“重叠”问题并不存在。